臺灣高雄地方法院刑事判決
110年度審交易字第783號
公  訴  人  臺灣高雄地方檢察署檢察官
被      告  翁旭聰


上列被告因過失傷害案件，經檢察官提起公訴（110年度偵字第1
3992號），被告於準備程序為有罪之陳述，本院裁定進行簡式審
判程序，判決如下： 
    主  文
翁旭聰犯過失傷害罪，處有期徒刑參月，如易科罰金，以新臺幣
壹仟元折算壹日。 
    事實及理由
一、本件被告翁旭聰所犯為死刑、無期徒刑、最輕本刑為3年以
    上有期徒刑以外之罪，其於準備程序中就被訴事實為有罪之
    陳述，經法官告知簡式審判程序之旨，並聽取當事人之意見
    後，本院裁定進行簡式審判程序。又本件之證據調查，依刑
    事訴訟法第273條之2規定，不受同法第159條第1項、第161
    條之2、第161條之3、第163條之1及第164條至第170條規定
    之限制，均合先敘明。
二、本案犯罪事實及證據，業據檢察官於起訴書記載明確，均予
    引用如附件，並補充如下：
(一)、犯罪事實欄一、倒數第4行「右股骨骨折、右脛骨高原粉
      碎性骨折、左肱骨近端骨折、右肩峰骨折」，補充為「右
      股骨骨折、右脛骨高原粉碎性骨折、『左脛骨近端骨折』、
      左肱骨近端骨折、右肩峰骨折」。
(二)、證據部分補充：1.高雄市政府交通局車輛行車事故鑑定委
      員會鑑定意見書（見本院審交易卷第91至92頁）、2.被告
      翁旭聰於本院審理時之自白（見本院審交易卷第109、115
      、119頁）。
三、論罪科刑：
(一)罪名：
    核被告所為，係犯刑法第284條前段過失傷害罪。
(二)刑之減輕事由：
    被告於肇事後，報案人或勤指中心轉來資料未報明肇事人姓
    名，處理員警前往現場處理時在場，並當場主動坦承為肇事
    者，有高雄市政府警察局道路交通事故肇事人自首情形紀錄
    表附卷可考（見警卷第38頁），堪認符合自首之要件，爰依
    刑法第62條前段規定，減輕其刑。
(三)刑罰裁量：
    爰以行為人之責任為基礎，並審酌被告駕駛車輛上路，因一
    時疏失未能遵守道路交通安全規則，而肇致本件交通事故，
    致告訴人受有傷害，造成他人身體及精神之痛苦，所為實屬
    不該；惟念被告犯後坦承犯行，態度尚可，又被告雖有意願
    調解，然因雙方對調解金額認知差距過大，而未能達成調解
    ，有本院刑事調解案件簡要紀錄表1份在卷可憑（見本院卷
    第83頁，告訴人另提起刑事附帶民事訴訟，裁定移送本院民
    事庭審理），兼衡被告之素行、本件犯罪之手段、情節、所
    生危害、被告之智識程度、家庭生活、經濟狀況等一切具體
    情狀（涉被告個人隱私，均詳卷），量處如主文所示之刑，
    並諭知易科罰金之折算標準。
據上論斷，應依刑事訴訟法第299條第1項前段、第310條之2、第
454條第2項，刑法第284條前段、第62條前段、第41條第1項前段
，刑法施行法第1條之1，判決如主文。
本案經檢察官陳永盛提起公訴，檢察官范文欽到庭執行職務。
中　　華　　民　　國　　111 　年　　5 　　月　　3 　　日
                  刑事第五庭  法  官   黃政忠
以上正本證明與原本無異。
如不服本判決應於收受送達後20日內向本院提出上訴書狀，並應
敘述具體理由；如未敘述上訴理由者，應於上訴期間屆滿後20日
內向本院補提理由書（均須按他造當事人之人數附繕本）「切勿
逕送上級法院」。
「因疫情而遲誤不變期間，得向法院聲請回復原狀」。　　
中　　華　　民　　國　　111 　年　　5 　　月　　4 　　日
                              書記官   儲鳴霄

附錄本判決論罪科刑法條：
刑法第284條
因過失傷害人者，處1年以下有期徒刑、拘役或10萬元以下罰金
；致重傷者，處3年以下有期徒刑、拘役或30萬元以下罰金。

附件： 
臺灣高雄地方檢察署檢察官起訴書
                                    110年度偵字第13992號
　　被　　　告　翁旭聰　男　51歲（民國00年00月00日生）
　　　　　　　　　　　　住高雄市○○區○○○路000號
　　　　　　　　　　　　國民身分證統一編號：Z000000000號
上被告因過失傷害案件，已經偵查終結，認應該提起公訴，茲將
犯罪事實及證據並所犯法條分敘如下：
　　　　犯罪事實
一、翁旭聰於民國109年10月26日9時53分許，駕駛車牌號碼000-
    0000號自用小客車，沿高雄市鳳山區凱旋路由東向西方向行
    駛，行經油管路20巷口時，本應注意車輛行經有燈光號誌管
    制之路口時，應遵守號誌指示，且依速限行駛，而依當時天
    候晴、日間自然光線，柏油路面乾燥、無缺陷、無障礙物及
    視距良好等情，無不能注意之情事，竟疏未注意及此，逕行
    闖越紅燈並超速行駛，適有吳秉霖騎乘車牌號碼000-000號
    普通重型機車沿油管路20巷由南向北方向行駛，見狀閃避不
    及，致2車發生碰撞，吳秉霖因而人車倒地，並受有出血性
    休克、右股骨骨折、右脛骨高原粉碎性骨折、左肱骨近端骨
    折、右肩峰骨折、右髖右肘及右小腿撕裂傷及四肢多處擦傷
    等傷害。翁旭聰則於車禍發生後，犯罪未被發覺前，在現場
    等候並於警方到場時，自首而受裁判。
二、案經吳秉霖訴由高雄市政府警察局鳳山分局報告偵辦。
　　　　證據並所犯法條
一、證據清單及待證事實
編號 證據名稱 待證事實 1 被告翁旭聰於警詢、偵查中之供述 被告與告訴人於上開時地發生車禍之事實。 2 告訴人吳秉霖於警詢及偵查中之指述 全部犯罪事實。 3 道路交通事故現場圖、道路交通事故調查報告表㈠、㈡-1各1份、談話紀錄表3紙、現場照片51張、監視器截圖照片4張 被告與告訴人於上開時地發生車禍之事實。 4 國軍高雄總醫院附設民眾診療服務處診斷證明書1紙 告訴人受有如犯罪事實欄所載傷害之事實。 5 高雄市政府交通局110年7月26日函暨號誌時相時制表1份 佐證上開時地交通號誌時制運作情形，且無故障維修紀錄之事實。 
二、核被告翁旭聰所為，係犯刑法第284條前段過失傷害罪嫌。
    又被告於肇事後，在有偵查犯罪職權之機關尚不知何人為肇
    事者前，即向據報到場之員警坦承肇事接受偵訊自首，有高
    雄市政府警察局道路交通事故肇事人自首紀錄表1紙在卷可
    稽，請依刑法第62條前段之規定減輕其刑。
三、依刑事訴訟法第251條第1項提起公訴。
　  此　致
臺灣高雄地方法院
中　　華　　民　　國　 110　　年　　9 　　月　　6 　　日
　　　　　　　　　　　　　　　檢　察　官  陳永盛